臺灣臺北地方法院交通事件裁定　　　　96年度交聲字第1486號
異　議　人
即受處分人　甲○○
　　　　　　　　　　　1樓
上列異議人即受處分人因違反道路交通管理處罰條例案件，對臺
北市交通事件裁決所於中華民國九十六年十一月二十日所為之處
分（北市裁二字第裁二二─ＤＢ0000000號），聲明異議
，本院裁定如下：
    主  文
異議駁回。
    理  由
一、按交岔路口十公尺內不得臨時停車，道路交通安全規則第一
    百十一條第一項第二款定有明文；復按汽車駕駛人在禁止臨
    時停車處所停車者，處六百元以上一千二百元以下罰鍰，道
    路交通管理處罰條例第五十六條第一項第一款亦有規定。而
    道路交通管理處罰條例所稱之汽車，依該條例第三條第八款
    規定，包括機器腳踏車在內。又機車駕駛人如於禁止臨時停
    車處所停車，嗣為警逕行舉發，而在舉發違反道路交通管理
    事件通知單上所載之應到案日期前聽候裁決，經主管機關調
    查後仍認定其有上開違規行為者，依違反道路交通管理事件
    統一裁罰基準及處理細則第四十四條第一項及違反道路交通
    管理事件統一裁罰基準表之規定，需對該行為人處以六百元
    之罰鍰。
二、本件異議人即受處分人甲○○於民國九十六年十月二十二日
    十一時四十分許，將其所有之車牌號碼ＢＣＲ─０一九號重
    型機車，停放於桃園縣龜山鄉○○○路六巷與文昌一街四七
    巷交岔路口十公尺內不得臨時停車之處所，經桃園縣政府警
    察局交通隊小隊長許文宏以受處分人違反道路交通管理處罰
    條例第五十六條第一項第一款規定，依採證照片製作桃園縣
    政府警察局桃警局交字第ＤＢ0000000號舉發違反道
    路交通管理事件通知單逕行舉發，嗣受處分人於上開舉發通
    知單所載之應到案日期（即九十六年十一月二十二日）前之
    九十六年十月二十二日申訴，原處分機關即臺北市交通事件
    裁決所仍認受處分人違規情形明確，而於九十六年十一月二
    十日以北市裁二字第裁二二─ＤＢ0000000號違反道
    路交通管理事件裁決書裁罰受處分人六百元。
三、受處分人聲明異議略以：依據臺北市政府警察局管理違規停
    放車輛拖吊及保管作業規定：（七）巷弄內違規停放車輛，
    除併排、民眾檢舉擋道或其他急迫影響公共安全者，應優先
    執行拖吊外，其餘以告發為主，而伊之機車當時停放於巷弄
    內，且無併排，而無民眾檢舉，警員何以能主動拖吊？當時
    伊之機車停放處並無任何標線，亦無告示牌告知民眾該地點
    禁止停車，且多年以來均有機車停放該處，未曾有警員開單
    告發或執行拖吊，始使伊誤以為該處可以停車，是原處分顯
    有違誤云云。
四、經查：受處分人所有之車牌號碼ＢＣＲ─０一九號重型機車
    ，確於九十六年十月二十二日十一時四十分許，停放於桃園
    縣龜山鄉○○○路六巷與文昌一街四七巷交岔路口十公尺內
    之處所，除為受處分人所不爭執外，復有本件執勤警員所拍
    攝之違規照片附卷可證，則受處分人確有違規停車情事自明
    。至於主管機關對於違規停放車輛之拖吊及保管處置，係屬
    另一問題，無礙於原處分機關對違規停車之行為人處以行政
    罰鍰，又受處分人亦不得以其他人同有違規行為，即主張自
    己亦可以違規停車，是受處分人上開辯稱，均不足以採信。
五、綜上所述，本件受處分人有前揭違規行為，原處分機關依道
    路交通管理處罰條例第五十六條第一項第一款規定，裁處受
    處分人罰鍰六百元，核無違誤，本件受處分人之異議為無理
    由，自應將其異議駁回。
六、據上論斷，應依道路交通案件處理辦法第十九條，裁定如主
    文。
中　　華　　民　　國　　96　　年　　12　　月　　5 　　日
                　　　臺灣臺北地方法院交通法庭
      　　                法  官  劉素如
上正本證明與原本無異。
如不服本裁定，應於裁定送達後5 日內向本院提出抗告狀。
                          書記官  陳育君
中　　華　　民　　國　　96　　年　　12　　月　　5 　　日
